# 求助陈版：关于投资合营项目收入分成账务处理

提问人：854945478 时间：2018-03-10 09:12:28
我们公司跟个人联营WIFI大厦覆盖的项目，背景如下： 1 、该项目为我公司销售给对方， 2 、该项目产生的销售收入按2:3跟对方分配（合同中写的是对方按60%分享项目投资收益）， 3 、运营项目充值的流量费按2:3跟对方分摊，其他费用由我公司承担。 现在我公司能不能按以下进行账务处理： 1 、将项目产生的收入全部作为我公司的营业收入入账， 2 、让通信公司将流量充值费全额开票给我司，全额作为项目运营成本入账， 3 、将应分配给对方的收入部分扣除对方应承担的流量费作为项目的运营成本入账，同时我司替对方按该差额代开相应发票，税金部分入往来帐。老师，我这样处理是否合理，望指正。

回答人：chenyiwei
要看这个项目是否在你公司体内，以你公司的名义对外经营。但如果以你公司的名义对外经营，则你公司“销售”设备给个人是不成立的。